【裁判字號】    88,交易,111
【裁判日期】    890517
【裁判案由】    過失傷害
【裁判全文】
臺灣彰化地方法院刑事判決                        八十八年度交易字第一一一號
    公  訴  人  臺灣彰化地方法院檢察署檢察官
    被      告  乙○○
    選任辯護人  陳鴻飛律師
右列被告因過失傷害案件，經檢察官聲請簡易判決處刑（聲請案號：八十八年度偵字
第四二八０號），本院認不宜以簡易判決處刑，改依通常程序判決如左：
    主    文
乙○○因過失傷害人，處拘役拾日，如易科罰金，以參佰元折算壹日。
    事    實
一、乙○○於民國八十八年三月四日下午五時許，駕駛車牌號碼ＲＫ─八六七八號自
    小客車，沿彰化縣田尾鄉○○路由北往南行駛，途經該路與三豐路無號誌之交岔
    路口時，本應注意行經無號誌交岔路口時，應減速慢行，作隨時停車之準備，且
    依當時之情形，天候晴，路面乾燥、無缺陷、且無障礙物，視距良好，並無不能
    注意之情事，竟疏未注意，仍冒然前行，適有甲○○駕駛車號ＯＭ─八三八五自
    小貨車，搭載其妻丙○○沿三豐路由東往西行駛至上開交岔口時，本應注意未劃
    分幹、支線道者，如同為直行車，左方車應暫停讓右方車先行，且依當時情形，
    並無不能注意之情事，亦疏未注意其為左方車，應暫停讓右方乙○○車先行，仍
    冒然快速前行，致煞避不及，撞及乙○○所駕駛之自小客車左後側，使丙○○頭
    部因往前撞擊，而受有前額中央三公分長撕裂傷之傷害。
二、案經告訴人丙○○訴由彰化縣警察局北斗分局報告臺灣彰化地方法院檢察署檢察
    官偵查起訴。
    理    由
一、訊據被告乙○○坦承於右揭時地駕車與甲○○所駕駛之自小貨車發生碰撞，致告
    訴人丙○○因而受傷之事實，惟矢口否認有任何過失，辯稱：伊當時已先通過交
    岔路口，且車速僅時速二、三十公里左右，係甲○○車速過快才撞到伊車左後側
    ，此由伊車輛右側被撞離路面而撞上路邊水泥牆，右後輪蓋印上圍牆反彈回路面
    後，車輛停止之位置已超過交岔路口三公尺等情，足以推知，故無法要求伊煞停
    ，應由甲○○負全部過失責任云云。經查，右揭事實，業據告訴人丙○○指訴明
    確，核與證人甲○○所證述之情節相符，並有彰化縣警察局道路交通事故調查報
    告表一份、現場照片八幀附卷可稽，而告訴人丙○○因本件車禍受有前額中央三
    公分撕裂傷之傷害，亦有驗傷診斷書在卷足憑。
二、按行經狹路、無號誌交岔路口時，應減速慢行，作隨時停車之準備；又車輛行駛
    至無號誌交岔路口時，支線道車應暫停讓幹線道車先行，未劃分支、幹線或同為
    幹線道或支線道者，轉彎車應暫停讓直行車先行；如同為直行車或轉彎車者，左
    方車應讓右方車先行，道路交通安全規則第九十三條第一項第四款、第一百零二
    條第一項第二款分別定有明文。經查，依前揭道路交通事故調查表及警卷所附之
    現場照片所示，肇事地點為無號誌之交岔路口，甲○○所駕駛之自小貨車肇事後
    停止於該交岔路口之中央，所遺留之二剎車痕係位於三豐路之中央兩側處，而被
    告之自小客車於肇事後，右側輪胎拖地痕長達六、四公尺，右側身車並曾撞及路
    旁之水泥牆而留有右後輪蓋痕，最後並停止於距交岔路口約三公尺處，顯見被告
    欲行經該無號誌交岔路口時，並未減速慢行，作隨時停車之準備，以致於在該交
    岔路口中心處為甲○○之自小貨車撞及，後因被告本身之車速非慢，而再繼續向
    前滑行數公尺遠。況甲○○行駛之三豐路兩旁有水溝，而被告自小客車係左後側
    遭撞及，甲○○自不可能偏離道路中心處，而於交岔路口靠近水溝處撞擊被告自
小客車，是被告辯稱當時已先通過該交岔路口，於行駛至近水泥牆上右後輪蓋印
    痕處才被撞及，自無法要求伊煞停云云，顯與卷內之前揭資料不符，難以採信。
    而本院勘驗現場時，柳鳳路、三豐路其道路類別均屬鄉道○路，辯護人爭執路面
    寬度幾公分之差距及測量基準，而主張被告行駛者係主幹道，實無意義及根據，
    另主張甲○○行駛三豐路距該交岔路口路面有「慢」字標示，應係支線云云，亦
    屬謬誤（請參閱「道路交通標誌標線號誌設置規則」）。從而，被告行經該交岔
    路口時，既應注意減速慢行，作隨時停車之準備，且依當時之情形，天候晴，路
    面乾燥、無缺陷、且無障礙物，視距良好，並無不能注意之情事，被告竟疏未注
    意而肇事，致告訴人受有傷害，其有過失甚明。雖甲○○駕駛自小貨車行經該交
    岔路口時，亦應注意其為左方車，應讓右方車先行，其疏未注意未讓被告先行，
    亦有過失，且為肇事之主因，惟被告之過失責任並不因此而減免。而本件車禍經
    送請台灣省彰化縣區車輛行車事故鑑定委員會鑑定及臺灣省車輛行車事故覆議鑑
    定委員會覆議結果，亦均認「甲○○駕駛自小貨車經狹路無號誌交岔路口，左方
    車未讓右方車先行，應為肇事之主因。乙○○駕駛自小客車經狹路無號誌交岔路
    口未減速慢行作隨時停車之準備，應為肇事次因。」有台灣省彰化縣區車輛行車
    事故鑑定委員會八十八年十二月九日彰鑑字第八八五三七號函及臺灣省車輛行車
    事故覆議鑑定委員會八十九年四月十七日府覆議字第八九０一０九號函在卷可稽
    ，又告訴人之受有傷害，係由被告之過失行為所致，其間具有相當因果關係，是
    本件事證已臻明確，被告所辯，委無足採，其犯行堪以認定。
三、核被告所為，係犯刑法第二百八十四條第一項前段之過失傷害罪。爰審酌被告係
    一時失慎而肇事，其過失程度較輕，被害人之夫應負較大之過失責任，被害人所
    受之傷勢，被告肇事後之態度，迄今尚未與被害人達成民事和解等一切情狀，量
    處如主文所示之刑，並諭知易科罰金之折算標準。
據上論斷，應依刑事訴訟法第四百五十二條、第二百九十九條第一項前段，刑法第二
百八十四條第一項前段、第四十一條，罰金罰鍰提高標準條例第一條前段、第二條，
判決如主文。
本案經檢察官郭景銘到庭執行職務。
中      華      民      國      八十九      年      五    月    十七    日
                              臺灣彰化地方法院交通法庭
                          法      官  王  鏡  明
右正本證明與原本無異。
如不服本判決，應於判決送達後十日內向本院提出上訴狀(須附繕本)。
告訴人或被害人對於判決如有不服具備理由請求檢察官上訴者，其上訴期間之計算係
以檢察官收受判決正本之日期為準。
                                        法院書記官  黃  靜  華
中      華      民      國      八十九      年      五    月   二十四   日
刑法第二百八十四條
因過失傷害人者，處六月以下有期徒刑、拘役或五百元以下罰金。致重傷者，處一年
以下有期徒刑、拘役或五百元下罰金。
從事業務之人，因業務之過失傷害人者，處一年以下有期徒刑、拘役或一千元以下罰
金。致重傷者，處三年以下有期徒刑、拘役或二千元以下罰金。


司法院資訊處製作；財團法人民間司法改革基金會備份。
